【裁判字號】    96,易,1905
【裁判日期】    970123
【裁判案由】    詐欺等
【裁判全文】
臺灣彰化地方法院刑事判決              96年度易字第1905號
公  訴  人  臺灣彰化地方法院檢察署檢察官
被      告  癸○○
上列被告因詐欺等案件，經檢察官提起公訴（96年度偵字第9178
號、第10022 號、第10850 號），經本院合議庭裁定由受命法官
獨任進行簡式審判程序，茲判決如下：
    主  文
癸○○所犯如附表編號壹至編號壹拾貳所示之罪，各處如附表編
號壹至編號壹拾貳之主文欄所示之刑。應執行有期徒刑貳年。
    犯罪事實
一、癸○○曾於民國95年間，因竊盜案件，經本院以95年度易字
    第369 號刑事判決判處有期徒刑8 月確定；另因違反毒品危
    害防制條例案件，經本院以95年度訴字第509 號刑事判決判
    處有期徒刑7 月確定，上開2 罪，經聲請本院裁定應執行有
    期徒刑1 年2 月確定後，經移送執行，於96年5 月2 日因縮
    短刑期執行完畢。
  (一)其於96年8 月初之某日適見某報紙夾報廣告刊登收購帳戶廣
    告，雖預見提供自己帳戶存摺、金融卡、密碼及印章，供真
    實姓名、年籍均不詳之成年男子使用，可能為該真實姓名、
    年籍均不詳之成年男子供作犯詐欺取財罪所用之物，竟不違
    背其本意，仍基於幫助該真實姓名、年籍均不詳之成年男子
    犯詐欺取財罪之未必故意，將其前於92年5 月5 日向中華郵
    政股份有限公司溪州郵局（96年2 月9 日更名為臺灣郵政股
    份有限公司；下稱溪州郵局），申辦之局號0000000 號、帳
    號0000000 號帳戶存摺、金融卡及密碼、印章，於96年8 月
    下旬某日起至96年8 月30日前之某日，以電話聯絡該真實姓
    名、年籍均不詳之成年男子，在設於彰化縣溪州鄉之溪州郵
    局前，以新臺幣（下同）3 千元代價，提供予該真實姓名、
    年籍均不詳之成年男子使用。嗣該取得上開存摺、金融卡、
    密碼及印章之該真實姓名、年籍均不詳之成年男子，與真實
    姓名、年籍均不詳之自稱「中華電信公司客服中心人員」之
    成年女子，共同基於意圖為自己不法所有之犯意聯絡，於96
    年8 月30日上午10時許，由該自稱「中華電信公司客服中心
    人員」之成年女子，以電話聯絡之方式向甲○○佯稱，因甲○○申請之行動電話門號0911—156974號未繳納使用費，且
    該門號涉及非法洗錢案件，經檢察官凍結甲○○帳戶內之存
    款，需先將甲○○帳戶內所有存款轉匯至檢察官指定之前開
    癸○○之溪州郵局帳戶內，接受檢察官之控管，方得繼續使
    用帳戶內之存款云云，甲○○不知有詐，誤信為真而陷於錯
    誤，至郵局填寫匯款單欲匯款之際，因該自稱「中華電信公
    司客服中心人員」之成年女子不斷撥打電話催促甲○○匯款
    ，遭甲○○識破而未得逞。嗣經甲○○報警，並為避免上揭
    詐騙集團成員使用上開帳戶繼續詐騙，而於96年8 月30日下
    午2 時46分，匯款1 元至上開癸○○之溪州郵局帳戶後，隨
    即通報警方凍結該帳戶，嗣經警方尋線查獲，始知悉上情。
  (二)另11次各別基於意圖為自己不法所有之犯意，分別於下列時
    、地為竊盜犯行：
    1.於96年8 月23日下午1 時許，騎乘機車途經位於彰化縣北
      斗鎮○○路○段171 號旁農地之馬達間（起訴書誤載為農
      舍），適見陳光松所有之農用馬達1 個（價值約7,500 元
      ）置於該處，竟徒手竊取該農用馬達得手後，並搬運至機
      車上載往設於彰化縣田中鎮○○路○段489 之7 號「新元
      盛資源回收場」，將上揭農用馬達變賣與不知情之「新元
      盛資源回收場」負責人黃正波，適經警方至該回收場執行
      查贓勤務而循線查獲。
    2.於96年10月30日上午11時許，騎乘機車途經彰化縣田中鎮
      濁水溪河床公地三塊段非住宅之農舍旁，適見辛○所有農
      用搬運車置於該處，竟徒手竊取該農用搬運車上之電池1
      個（價值約3,000 元），得手後變賣得款花用完畢。
    3.於96年11月11日下午6 時許，騎乘機車途經彰化縣二水鄉
      ○○村○○路○段661 號處，適見己○○所有設置於屋外
      之瓦斯熱水器1 個（價值約3,000 元），竟徒手竊取該瓦
      斯熱水器，得手後變賣得款花用完畢。
    4.於96年11月14日上午11時許，途經位於彰化縣田中鎮○○
      路○段即田中鎮○○段第290 之6 地號非住宅之農豬舍處
      ，適見庚○所有之電動馬達1 個（價值約3,000 元）及不
      銹鋼飼料槽1 個（價值約1,000 元）置於該處，而徒手竊
      取上揭電動馬達及不銹鋼飼料槽各1 個，得手後變賣得款
      花用完畢。
    5.於96年11月14日中午12時許，騎乘機車途經彰化縣田中鎮
      ○○路○段435 巷80弄99號旁之農豬舍處，適見乙○○所
      有之電動馬達1 個（價值約2,500 元）置於該處，竟徒手
      竊取該電動馬達，得手後變賣得款花用完畢。
    6.於96年11月15日上午11時許，途經彰化縣田中鎮濁水溪河
      床公地三塊段非住宅之農舍處，適見子○○所有之農藥噴
      霧器1 個（價值約10,000元）置於該處，竟徒手竊取該農
      藥噴霧器，得手後變賣得款花用完畢。
    7.於96年11月17日下午1 時許，騎乘機車途經彰化縣田中鎮
      濁水溪河床公地三塊段非住宅之農舍內，適見壬○○所有
      之鋼筋鐵條1 批（價值約1,000 元）置於該處，竟徒手竊
      取該鋼筋鐵條，得手後變賣得款花用完畢。
    8.於96年11月18日上午10時許，騎乘機車途經彰化縣田中鎮
      濁水溪河床公地三塊段非住宅之農舍處，適見丑○○所有
      之農藥噴霧器1 個（價值約1,600 元）置於該處，竟徒手
      竊取該農藥噴霧器，得手後變賣得款花用完畢。
    9.於96年11月19日下午4 時許，騎乘機車途經彰化縣田中鎮
      ○○路○段438 巷內貨櫃屋旁，適見丙○○所有之電動馬
      達1 個（價值約1,000 元）置於該處，竟徒手竊取該電動
      馬達，得手後變賣得款花用完畢。
    10.於96年11月21日下午6 時許，騎乘機車途經彰化縣二水鄉
      ○○村○○路○段263 巷28號旁，適見丁○○所有之電動
      馬達1 個（價值約1,000 元）置於屋外處，竟徒手竊取該
      電動馬達，得手後變賣得款花用完畢。
    11.於96年11月22日夜間9 時許，騎乘機車至戊○○位於彰化
      縣田中鎮○○路○段1149巷25號住宅前，適見該處大門未
      鎖，即侵入該屋內，徒手竊取戊○○所有之不鏽鋼鐵門1
      個（價值約3,000 元）、電池1 個（價值約2,000 元）、
      吉他1 個（價值約500 元）得手後，以車牌號碼YHT —
      477 號重型機車載運上揭不鏽鋼鐵門、電池吉他等物品離
      去。嗣經警方於同日晚上9 時10分，在彰化縣二水鎮○○
      路與南通路交岔路口處，因見其形跡可疑，盤檢而查獲犯
      罪事實欄一(二)11.部分；另癸○○於於96年11月23日犯罪未
      發覺前，主動向該管公務員之員警自首前開犯罪事實欄一
      (二)2.至10.所示之竊盜犯行，而接受裁判。
二、案經甲○○、辛○、己○○、庚○、乙○○、子○○、壬○○、丑○○、丙○○、丁○○、戊○○分別訴由彰化縣警察
    局田中、北斗分局報請臺灣彰化地方法院檢察署檢察官偵查
    起訴。
    理  由
一、本案被告癸○○所犯係死刑、無期徒刑、最輕本刑為3 年以
    上有期徒刑以外之罪，其於準備程序就前揭被訴事實為有罪
    之陳述，經受命法官告知簡式審判程序之旨，並聽取其與公
    訴人之意見後，本院認無不得或不宜改依簡式審判程序進行
    之處，爰依刑事訴訟法第273 條之1 第1 項、第284 條之1
    ，裁定本案由受命法官獨任進行簡式審判程序，合先敘明。
二、上揭犯罪事實，業據被告於本院審理中坦承不諱（參見本院
    97年1 月9 日審判筆錄），核與證人即被害人甲○○、陳光
    松、辛○、己○○、庚○、乙○○、子○○、壬○○、丑○○、丙○○、丁○○、戊○○；證人即新元盛資源回收場負
    責人黃正波分別於警詢中陳述內容相符（參見彰化縣警察局
    北斗分局北警分偵字第0960015684號警卷第4 頁至第5 頁、
    田中分局田警分偵字第0960014236號警卷第3 頁至第5 頁、
    田中分局田警分偵字第0960017564號警卷第17頁至第46頁）
    ，復有郵政國內匯款執據影本1 紙、臺灣郵政股份有限公司
    彰化郵局96年9 月12日彰營字第0960101531號函檢附之客戶
    基本資料及客戶歷史交易清單各1 份、受理刑事案件報案三
    聯單1 紙（參見彰化縣警察局北斗分局北警分偵字第096001
    5684號警卷第7 頁至第17頁）；舊貨資源回收業者收受物品
    登記簿影本1 紙、現場照片6 張（參見彰化縣警察局田中分
    局田警分偵字第0960014236號警卷第6 頁至第9 頁）；案發
    現場查獲照片共計11張、贓物認領保管單及車籍查詢基本資
    料各1 紙（參見彰化縣警察局田中分局田警分偵字第096001
    7564號警卷第47頁至第54頁）附卷可佐，核屬相符。另按金
    融帳戶為個人之理財工具，一般民眾皆可以存入最低開戶金
    額之方式自由申請開設金融帳戶，並無任何特殊之限制，且
    得同時在不同金融機構申請多數存款帳戶使用，並無借用他
    人帳戶使用之必要。而金融存款帳戶，悠關存戶個人財產權
    益之保障，專屬性甚高，衡諸常理，若非與本人有密切關係
    者，不可能交付個人帳戶存摺及金融卡、印章，縱有交付個
    人帳戶予他人使用之特殊情形，亦必會先行瞭解他人使用帳
    戶之目的始行提供。況以電話通知個人資料外洩或其他類似
    之不法詐騙份子，經常利用他人存款帳戶、提款卡以遂行詐
    欺取財犯行，類此案件在社會上層出不窮，亦屢經報章雜誌
    及其他新聞媒體再三披露，避免此等專屬性高之物品，經不
    明人士利用為與財產有關之犯罪工具，亦為一般人生活認知
    所應有之認識。被告既能填載申請書向溪州郵局申請帳戶並
    領取金融卡，且對於警詢、偵訊及本院審理中所詢問之問題
    均能理解陳述，此有警詢、偵訊及本院審判筆錄各1 份在卷
    可查，是被告應是有相當智識及社會經驗之人，被告將其所
    有之郵局帳戶存摺、金融卡及密碼、印章交付予該真實姓名
    、年籍均不詳之成年男子使用等情，縱無證據證明被告明知
    該真實姓名、年籍均不詳之成年男子之犯罪態樣，然就該真
    實姓名、年籍均不詳之成年男子嗣後將被告交付之帳戶存摺
    供詐欺取財之用，顯不違反被告本意，被告自有幫助上揭真
    實姓名、年籍均不詳之人詐欺取財之未必故意。從而，被告
    上揭自白核與前揭事證相符，應可採信，本案罪證明確，被
    告上揭犯行，均各堪認定。
三、另查：
  (一)按刑法關於正犯、從犯之區別，本院所採見解，係以其主觀
    之犯意及客觀之犯行為標準，凡以自己犯罪之意思而參與犯
    罪，無論其所參與者是否犯罪構成要件之行為，皆為正犯，
    其以幫助他人犯罪之意思而參與犯罪，其所參與者，苟係犯
    罪構成要件之行為，亦為正犯，必以幫助他人犯罪之意思而
    參與犯罪，其所參與者又為犯罪構成要件以外之行為，始為
    從犯（最高法院25年上字第2253號判例要旨參照）；又按上
    訴人提出偽契，對於他人所有之山場杉木，訴請判令歸其所
    有，即係向法院施用詐術，使將第3 人之物交付於己，雖其
    結果敗訴，仍於行使偽造私文書罪外，成立詐欺未遂罪名（
    最高法院28年上字第3912號判例要旨參照）；另按刑法第33
    9 條之詐欺罪，其成立固均以行為人有施用詐術之行為為必
    要，然所謂詐術行為，不以積極之語言、文字、肢體、舉動
    或兼有之綜合表態等為限，其因消極之隱瞞行為，致使被害
    人陷於錯誤，亦包括在內。又是否為詐術行為，是否已手
    於詐術行為，應從相關行為整體觀察，至有無實際獲取財物
    或不正利益，係既、未遂問題，與是否成立詐欺罪無涉，若
    行為人有不法所有之意圖，而故意隱瞞部分事實，致使被害
    人誤信第3 人為財物或不正利益之受益人，行為人則於相關
    行為過程中伺機或其後截取該財物或不正利益，該消極的隱
    瞞行為，自屬詐術行為之一種（最高法院刑事90年度臺上字
    第7781號判決要旨參照）。是行為人只要著手以詐財為目的
    之施詐行為，即可成立詐欺罪之未遂犯，至於被害人是否因
    行為人之施詐行為而陷於錯誤，則不影響詐欺罪未遂犯之成
    立。經查：
    1.上揭該收受存摺等物之真實姓名、年籍均不詳之成年男子
      與真實姓名、年籍均不詳之自稱「中華電信公司客服中心
      人員」之成年女子，共同基於意圖為自己不法所有之犯意
      聯絡，以電話聯絡之方式向被害人甲○○佯稱，因行動電
      話門號未繳納使用費，且該門號涉及非法洗錢案件，經檢
      察官凍結被害人甲○○帳戶內之存款，需先將帳戶內所有
      存款轉匯至檢察官指定之前開被告之郵局帳戶內，方得繼
      續使用帳戶內之存款云云，已達施詐之著手程度，受詐騙
      人甲○○因隨即發現事屬子虛，致未陷於錯誤而未匯款，
      被害人甲○○雖事後匯款1 元與詐騙集團，然純為報警據
      為憑證所用，已據被害人甲○○於警詢中陳明，有被害人
      甲○○之警詢筆錄1 份在卷可稽，故上揭真實姓名、年籍
      均不詳之人所為，均係犯刑法第339 條第3 項、第1 項之
      詐欺取財未遂罪。上揭真實姓名、年籍均不詳之人等間，
      就前揭詐欺取財未遂犯行，顯有犯意聯絡及行為分擔，應
      成立共同正犯。
    2.被告基於幫助詐欺取財犯意，提供上開帳戶存摺、金融卡
      及密碼、印章予上揭真實姓名、年籍均不詳之人，意圖為
      自己不法之所有，已達向被害人甲○○施詐之著手程度，
      並無證據證明被告有參與詐欺取財犯行之構成要件行為，
      是被告顯係以幫助他人為詐欺取財犯罪之意思，其所參與
      者僅係提供前開存摺、金融卡、密碼及印章等資料，亦即
      參與犯罪構成要件以外之行為，依前開說明，被告提供帳
      戶幫助上揭真實姓名、年籍均不詳之人，共同向被害人甲○○詐欺取財，且上揭真實姓名、年籍均不詳之人既已成
      罪，已如前述，被告對上揭真實姓名、年籍均不詳之人提
      供帳戶，應成立幫助犯，自應論以被告幫助共同詐欺取財
      未遂罪。
  (二)按刑法第321 條第1 項第1 款之夜間侵入住宅竊盜罪，其所
    謂「住宅」，乃指人類日常居住之場所而言（最高法院76年
    臺上字第2972號判例要旨參照）；又該住宅固不必行竊時有
    人在內，但須已有人實際遷入居住為條件（最高法院76年度
    臺上字第3757號判決要旨參照）。是被告於夜間進入前揭犯
    罪事實欄一(二)11.所示之住宅行竊等情，業經證人即戊○○於
    警詢中證述明確，應構成夜間侵入住宅竊盜罪。
  (三)另按刑法上竊盜罪既遂未遂區分之標準，係採權力支配說，
    即行為人將竊盜之客體，移入一己實力支配之下者為既遂，
    若著手於竊盜，而尚未脫離他人之持有，或未移入一己實力
    支配之下者，則為未遂（最高法院84年度臺上字第2256號判
    決要旨參照），被告就犯罪事實欄一(二)部分，均已將竊盜之
    客體移入一己實力支配之下，應屬普通竊盜或加重竊盜既遂
    。
四、核被告就犯罪事實欄一(一)部分，係犯刑法第30條第1 項前段
    、刑法第339 條第3 項、第1 項之幫助詐欺取財未遂罪；就
    犯罪事實欄一(二)1.至10.部分所為竊盜行為，均係犯刑法第32
    0 條第1 項之普通竊盜既遂罪；就犯罪事實欄一(二)11.部分所
    為竊盜行為，係犯刑法第321 條第1 項第1 款之加重竊盜既
    遂罪。被告所犯上開12罪，犯意各別，行為互異，應分論併
    罰。被告幫助他人犯刑法第339 條第3 項、第1 項之幫助詐
    欺取財罪，且屬未遂，已如前述，爰依刑法第25條第2 項、
    第30條第2 項之規定減輕其刑，並依法遞減之。按犯人在犯
    罪未發覺之前，向檢察官或司法警察官告知其犯罪，而不逃
    避接受裁判，即與刑法第62條規定自首之條件相符，不以言
    明自首並願受裁判為必要，又該條所謂未發覺之罪，固非以
    有偵查犯罪權之機關或人員確知其人犯罪無誤為必要，而對
    於其發生嫌疑時，即得謂為已發覺；但此項對犯人之嫌疑，
    仍須有確切之根據得為合理之可疑者，始足當之，若單純主
    觀上之懷疑，要不得謂已發生嫌疑（最高法院85年度臺上字
    第4908號判決要旨參照）。查被告於有偵查犯罪權限之公務
    員尚未發覺其於犯罪事實一(二)2.至10.所示之竊盜犯行前，主
    動向該管公務員自首各該次竊盜犯行而接受裁判等情，此有
    被告警詢筆錄1 份附卷可參，爰各依刑法第62條前段規定減
    輕其刑。又被告曾於95年間，因竊盜案件，經本院以95年度
    易字第369 號刑事判決判處有期徒刑8 月確定；另因違反毒
    品危害防制條例案件，經本院以95年度訴字第509 號刑事判
    決判處有期徒刑7 月確定，上開2 罪，經聲請本院裁定應執
    行有期徒刑1 年2 月確定後，經移送執行，於96年5 月2 日
    因縮短刑期執行完畢等情，此有臺灣高等法院被告前案紀錄
    表、臺灣彰化地方法院檢察署刑案資料查註紀錄表各1 份存
    卷可考，其於5 年內故意再犯本案有期徒刑以上之12罪，均
    應依刑法第47條第1 項之規定論以累犯，各加重其刑，並分
    別就犯罪事實一(一)所示之幫助詐欺取財未遂罪部分、就犯罪
    事實一(二)2.至10.所示之普通竊盜罪部分，依法先加後減之。
    爰審酌被告明知目前社會上以各種方式詐欺取財之惡質歪風
    猖獗，令人防不勝防，復加以詐財者多借用人頭帳戶致警方
    追緝困難，詐欺事件層出不窮，手法日益翻新，竟甘願淪為
    提供自己之金融帳戶，以供他人逃避犯罪之查緝，嚴重破壞
    社會治安及有礙金融交易秩序，助長犯罪歪風，並增加追緝
    犯罪之困難，且其正值青年，貪慾圖利，不思以合法正當途
    徑賺取所得，徒手竊盜上揭財物價值，理應從重量刑，然本
    院參酌被告犯後坦承犯行且態度良好，所竊物品業經部分被
    害人取回，對被害人所生損害等其他一切情狀，各量處如主
    文所示之宣告刑，且定其應執行之刑，以資懲儆。
五、又被告上揭所為之犯罪時間，均係在96年4 月24日以後所犯
    ，核與中華民國96年罪犯減刑條例第2 條第1 項之應減刑規
    定不符，自均不應予減輕其刑；另被告交付予上揭真實姓名
    、年籍均不詳之人之前開郵局存摺（含金融卡、密碼）及印
    章，雖係被告供犯罪所用之物，然既已交付上揭真實姓名、
    年籍均不詳之人使用，且並無約定交還，已有移轉其所有權
    予上揭真實姓名、年籍均不詳之人之意，業經被告於本院審
    理中陳述明確。從而，上揭物品既非被告所有，且均非違禁
    物，爰不另宣告沒收。又所謂幫助犯係指就他人之犯罪加以
    助力，使其易於實施之積極的或消極的行為而言。其犯罪態
    樣與實施犯罪之正犯有異，其所處罰者，乃其提供助力之行
    為本身，而非正犯實施犯罪之行為。因此幫助犯不適用責任
    共同之原則，對正犯所有供犯罪所用或因犯罪所得之物，勿
    庸併為沒收之宣告（最高法院88年度臺上字第6234號判決要
    旨參照）。是前開郵局存摺（含金融卡、密碼）及印章雖係
    上揭真實姓名、年籍均不詳之人所有供犯罪所用之物，對於
    幫助犯之被告，自毋庸宣告沒收。
六、至公訴人就被告所為上開犯罪事實欄一(二)所示之多次行竊犯
    行，認為被告顯有犯罪習慣，聲請本院在判處前開被告罪刑
    之同時，依竊盜犯贓物犯保安處分條例規定，諭知被告入勞
    動場所強制工作等節，惟查：按保安處分係針對受處分人將
    來之危險性所為之處置，以達教化、治療之目的，為刑罰之
    補充制度。我國現行刑法採刑罰與保安處分雙軌制，係在維
    持行為責任之刑罰原則下，為協助行為人再社會化之功能，
    以及改善行為人潛在之危險性格，期能達成根治犯罪原因、
    預防犯罪之特別目的。是保安處分中之強制工作，旨在對嚴
    重職業性犯罪及欠缺正確工作觀念或無正常工作因而習慣犯
    罪者，強制其從事勞動，學習一技之長及正確之謀生觀念，
    使其日後重返社會，能適應社會生活。（修正前）刑法第90
    條第1 項規定：「有犯罪之習慣或以犯罪為常業或因遊蕩或
    懶惰成習而犯罪者，得於刑之執行完畢或赦免後，令入勞動
    場所，強制工作。」，即係本於保安處分應受比例原則之規
    範，使保安處分之宣告，與行為人所為行為之嚴重性、行為
    人所表現之危險性及對於行為人未來行為之期待性相當之意
    旨而制定，而由法院視行為人之危險性格，決定應否令入勞
    動處所強制工作，以達預防之目的。所謂「有犯罪之習慣」
    係指對於犯罪以為日常之惰性行為，乃一種犯罪之習性，至
    所犯之罪名為何，是否同一，則非所問（最高法院94年度臺
    上字第6611號判決要旨參照）。被告雖為犯罪事實一(二)所示
    之竊盜犯行多次，然尚難據此逕認被告有犯竊盜罪之習慣。
    此外，本院復查無其他積極證據足以證明被告有犯罪之習慣
    ，自難依公訴人所請對被告宣告令入勞動場所，強制工作。
    況強制工作之性質雖屬保安處分，然亦同時剝奪被告之自由
    ，而有類似刑罰之效果，是強制工作之諭知，亦應注意與其
    所犯之罪是否罪刑相當。查被告上開竊盜犯行經分論併罰後
    ，詳如附表主文欄所示之有期徒刑，與被告之犯罪情節已屬
    相當，如再諭知上開被告強制工作，即有罪刑不相當之嫌，
    故不諭知令入勞動場所強制工作，附此敘明。
據上論斷，應依刑事訴訟法第273 條之1 第1 項、第299 條第1
項前段，刑法第30條第1 項前段、第2 項、第339 條第3 項、第
1項 、第320 條第1 項、第321 條第1 項第1 款、第25條第2 項
、第47條第1 項、第62條前段、第51條第5 款，刑法施行法第1
條之1 第1 項、第2 項前段，判決如主文。
本案經檢察官吳芙如到庭執行職務。
中    華    民    國    97    年    1     月    23    日
                  刑事第八庭      法  官  唐中興
以上正本證明與原本無異。
如不服本判決，應於判決送達後10日內，向本院提出上訴書狀，
上訴書狀應「敘述具體上訴理由」，並按他造當事人之人數附繕
本。「切勿逕送上級法院」。
告訴人或被害人對於判決如有不服具備理由請求檢察官上訴者，
其上訴期間之計算係以檢察官收受判決正本之日期為準。
中    華    民    國    97    年    1     月    25    日
                                  書記官  吳政
【附錄本案判決論罪科刑法條全文】：
中華民國刑法第320條
意圖為自己或第3 人不法之所有，而竊取他人之動產者，為竊盜
罪，處5 年以下有期徒刑、拘役或500 元以下罰金。
意圖為自己或第3 人不法之利益，而竊佔他人之不動產者，依前
項之規定處斷。
前二項之未遂犯罰之。
中華民國刑法第321條
犯竊盜罪而有左列情形之一者，處6 月以上、5 年以下有期徒刑
：
一、於夜間侵入住宅或有人居住之建築物、船艦或隱匿其內而犯
    之者。
二、毀越門扇、牆垣或其他安全設備而犯之者。
三、攜帶兇器而犯之者。
四、結夥3人以上而犯之者。
五、乘火災、水災或其他災害之際而犯之者。
六、在車站或埠頭而犯之者。
前項之未遂犯罰之。
中華民國刑法第339條
意圖為自己或第3 人不法之所有，以詐術使人將本人或第3 人之
物交付者，處5 年以下有期徒刑、拘役或科或併科1,000 元以下
罰金。
以前項方法得財產上不法之利益或使第3人得之者，亦同。
前2項之未遂犯罰之。
【附表】：
┌──┬──────────────┬─────────────────┐
│編號│   犯罪事實、時間及地點     │          主    文    欄          │
├──┼──────────────┼─────────────────┤
│1   │   犯罪事實欄一(一)所示部分   │癸○○幫助共同意圖為自己不法之所有│
│    │                            │，以詐術使人將本人之物交付，未遂，│
│    │                            │累犯，處有期徒刑月。            │
├──┼──────────────┼─────────────────┤
│2   │   犯罪事實欄一(二)1.所示部分 │癸○○竊盜，累犯，處有期徒刑肆月。│
├──┼──────────────┼─────────────────┤
│3   │   犯罪事實欄一(二)2.所示部分 │癸○○竊盜，累犯，處有期徒刑貳月。│
├──┼──────────────┼─────────────────┤
│4   │   犯罪事實欄一(二)3.所示部分 │癸○○竊盜，累犯，處有期徒刑貳月。│
├──┼──────────────┼─────────────────┤
│5   │   犯罪事實欄一(二)4.所示部分 │癸○○竊盜，累犯，處有期徒刑貳月。│
├──┼──────────────┼─────────────────┤
│6   │   犯罪事實欄一(二)5.所示部分 │癸○○竊盜，累犯，處有期徒刑貳月。│
├──┼──────────────┼─────────────────┤
│7   │   犯罪事實欄一(二)6.所示部分 │癸○○竊盜，累犯，處有期徒刑貳月。│
├──┼──────────────┼─────────────────┤
│8   │   犯罪事實欄一(二)7.所示部分 │癸○○竊盜，累犯，處有期徒刑貳月。│
├──┼──────────────┼─────────────────┤
│9   │   犯罪事實欄一(二)8.所示部分 │癸○○竊盜，累犯，處有期徒刑貳月。│
├──┼──────────────┼─────────────────┤
│10  │   犯罪事實欄一(二)9.所示部分 │癸○○竊盜，累犯，處有期徒刑貳月。│
├──┼──────────────┼─────────────────┤
│11  │   犯罪事實欄一(二)10.所示部分 │癸○○竊盜，累犯，處有期徒刑貳月。│
├──┼──────────────┼─────────────────┤
│12  │   犯罪事實欄一(二)11.所示部分 │癸○○於夜間侵入住宅竊盜，累犯，處│
│    │                            │有期徒刑捌月。                    │
└──┴──────────────┴─────────────────┘


司法院資訊處製作；財團法人民間司法改革基金會備份。
